臺灣臺南地方法院刑事判決
111年度簡上字第139號
上  訴  人  邱雅芳
即  被  告          

上列上訴人因被告竊盜案件，不服本院刑事簡易庭111年度簡字
第1366號中華民國111年5月18日第一審判決（聲請簡易判決處刑
書案號：110年度偵字第26381號、第26581號），提起上訴，本
院管轄之第二審合議庭判決如下：
    主  文
上訴駁回。
    事實及理由
一、本案經本院審理結果，認第一審判決對被告論以刑法第320
    條第1項之竊盜罪，共二罪，各量處拘役50日，應執行拘役9
    0日，並諭知易科罰金之折算標準，其認事用法及量刑均無
    不當，應予維持。本件犯罪事實，除原判決事實及理由欄一
    第7行竊取位於該處捐款箱3個，應補充更正為：「竊取由流
    浪動物、向陽基金會及創世基金會放置於該處，由林奕昇管
    領之捐款箱3個」外，其餘本件犯罪事實爰引用第一審判決
    書記載之事實、證據及理由（如附件）。
二、被告提起本件上訴意旨略以：「被告因患有精神病，發病時
    自己做了什麼都不知道。我是在不知情的情況下犯案。我做
    這些事自己根本不知道，我不是有意去拿的。另外，我會去
    賠償告訴人的」等語。經查：
　㈠被告所犯之竊盜犯行，除有被告在警詢中之自白外，並有證
    人即告訴人林奕昇警詢中之供述（警1卷第7-8頁）、證人陳
    Ｏ以警詢中之供述（警2卷第7-8頁）及刑案照片22張（警1卷
    第33-45頁、警2卷第29-35頁）可佐，其犯罪事證已明確。
　㈡被告在偵訊中以及本院上訴時主張，自己患有精神病，發病
    時自己在做什麼都不知道，是在不知情的情況下犯案云云。
    然依被告所提出之衛生福利部嘉南療養院診證明書所載，被
    告是患有「已知生理狀況引起的其他特定精神疾病、非特定
    的持續性情緒障礙症」（本院卷第97頁）；又偵查中檢察官
    曾向衛生福利部嘉南療養院調閱被告病歷資料，依其中出院
    病歷摘要之記載，被告主訴是情緒激動，經常出現自殺、自
    傷行為，住院治療經過：入院後情緒焦躁不安，衝動控制力
    差，一度有出現需求未獲滿足欲攻擊工作人員的情況（偵二
    卷第373-375頁）。是以，被告所謂患有精神疾病，指的是
    情緒障礙症，表現在行為方面，是情緒激動、情緒焦躁不安
    ，衝動控制力差，對於是非對錯的認知方面並沒有影響，並
    非刑法第19條所規定，行為時因精神障礙或其他心智缺陷，
    致不能辨識其行為違法或欠缺依其辨識而行為之能力或致其
    辨識行為違法或依其辨識而行為之能力，顯著減低，並不相
    符，自無依該規定予以不罰或減輕其刑。
  ㈢再者，被告雖稱想要與被害人和解，賠償被害人所受損害。
    然被告自原審準備程序時，即已表示想要賠償被害人，並稱
    她有錢放在同居人王翔富處，但經原審向王翔富查詢，王翔
    富告知被告僅寄放4、5,000元在他哪裡，有生活費需要支應
    ，不足以賠償被害人，此有本院公務電話紀錄在卷可按（原
    審卷第57頁）；又少年陳Ｏ以及其法定代理人均表示無意願
    與被告和解，此有原審公務電話紀錄（原審卷第31頁）在卷
    可參，告訴人林奕昇亦於本院審理時到院證稱，遭竊的3個
    捐款箱非他所有，是流浪動物、向陽基金會及創世基金會放
    置於該處，故沒有辦法接受被告的賠償。本院已見被告確實
    有意賠償被害人之真意，惟因故未能達成和解之事實。
　㈣末查，犯罪事實一㈡被告竊取3個捐款箱部分，告訴人林奕昇
    雖一再聲稱自己不是所有人，對捐款箱不負保管之責，然捐
    款箱雖是流浪動物、向陽基金會及創世基金會放置於該處，
    但放捐款箱之前應已得告訴人林奕昇之同意，且告訴人在發
    現捐款箱遭竊，隨即向警察報案，依告訴人林奕昇自己在本
    院審理時之證述，報案是為了「釐清責任，以免他們來收錢
    時問我們捐款箱為何不見了，我們沒辦法解釋」，足認告訴
    人對該3個捐款箱仍負有一定的保管之責。是以，告訴人林
    奕昇因所保管之捐款箱遭被告竊取，而向警察提出告訴，其
    為捐款箱之管領人，自得提出竊盜之刑事告訴。
  ㈤綜上所述，被告竊盜之犯行，既據告訴人指訴詳實，且有刑
    案照片附卷可佐，而被告所為上開辯解，亦與刑法第19條不
    罰或減刑之要件不符。從而，本件事證明確，被告竊盜犯行
    堪予認定，應依法論科。被告前後所犯二次的竊盜罪，犯意
    各別，行為互殊，應分論併罰。被告之上訴及答辯俱無理由
    ，應予駁回。
三、末查，量刑之輕重及緩刑之宣告，係事實審法院得依職權自
    由裁量之事項，茍已斟酌刑法第57條各款所列情狀而未逾越
    法定刑度，則不得遽指為違法；又刑罰之量定屬法院自由裁
    量之職權行使，但仍應審酌刑法第57條所列各款事由及一切
    情狀，為酌量輕重之標準，並非漫無限制，在同一犯罪事實
    與情節，如別無其他加重或減輕之原因，下級法院量定之刑
    ，亦無過重或失輕之不當情形，則上級法院對於下級法院之
    職權行使，原則上應予尊重（最高法院72年度臺上字第6696
    號判例及85年度臺上字第2446號判決意旨參照）。查原審審
    酌被告已有多次竊盜等前科，仍不知自制，且其不思以正途
    取財，隨意竊取他人財物，顯見其漠視他人財物之所有權，
    法紀觀念薄弱，對社會治安及他人財產安全均有危害，惟念
    被告終能坦承犯行，犯罪時所採之手段尚屬平和，兼衡被告
    所竊取之財物價值、所造成之損害，暨被告之智識程度、家
    庭經濟狀況、領有身心障礙證明等一切情狀，依刑法第320
    條、第51條第6款、第41條第1項前段，分別判處拘役50日，
    應執行拘役90日，並諭知如易科罰金之折算標準，量刑亦稱
    妥適。是被告提起上訴，並無理由，應予駁回。
據上論斷，應依刑事訴訟法第455條之1第1項、第3項、第373條
、第368條，判決如主文。
本案經檢察官黃彥翔提起公訴，檢察官董和平到庭執行職務。
中　　華　　民　　國　　111 　年　　10　　月　　21　　日
　　　　　　　　　刑事第六庭  審判長法  官  陳振謙  
　　　　　　　　　
                  　　　　　　　　　法  官  茆怡文
　　　　　　　　　
　　　　　　　　　                  法　官　鄭銘仁
以上正本證明與原本無異。
本判決不得上訴。
      　　　　　　　　　　　　　　　書記官　陳姝妤
中　　華　　民　　國　　111 　年　　10　　月　　26　　日
本案卷宗簡稱： 
1.台南市政府警察局第三分局南市警三偵字第1100532895號刑案
  偵查卷宗(警1卷)
2.台南市政府警察局第三分局南市警三偵字第1100532629號刑案
  偵查卷宗(警2卷)
3.臺灣臺南地方檢察署110 年度偵字第26381 號偵查卷宗資料卷
  （偵1卷）
4.臺灣臺南地方檢察署110 年度偵字第26581 號偵查卷宗資料卷
  （偵2卷）
5.臺灣臺南地方法院111年度易字第499號刑事卷宗（原審卷）
6.臺灣臺南地方法院111年度簡字第1366號刑事卷宗
7.臺灣臺南地方法院111年度簡上字第139號刑事卷宗（本院卷）
附件
臺灣臺南地方法院刑事簡易判決
111年度簡字第1366號
公　訴　人　臺灣臺南地方法院檢察署檢察官
被　　　告　乙○○　女　民國00年0月00日生
　　　　　　　　　　身分證統一編號：Z000000000號
　　　　　　　　　　住○○市○○區○○路00巷00號
　　　　　　　　　　住現於法務部○○○○○○○○○○○
上列被告因竊盜案件，經檢察官提起公訴（110年度偵字第26381
、26581號），本院受理後（111年度易字第499號），被告自白
犯罪，認宜不經通常程序審理，逕以簡易判決處刑如下：
        主  文
乙○○犯竊盜罪，共二罪，各處拘役伍拾日，如易科罰金均以新臺
幣壹仟元折算壹日。應執行拘役玖拾日，如易科罰金以新臺幣壹
仟元折算壹日。
未扣案犯罪所得腳踏車一臺；捐款箱三個，內有新臺幣二千元，
均沒收，於全部或一部不能沒收或不宜執行沒收時，追徵其價額
。
        事實及理由
一、本件犯罪事實：乙○○意圖為自己不法之所有，分別基於竊盜
    之犯意，㈠於民國110年10月7日6時18分許，在臺南市○○區○○
    街000巷00號前，徒手竊取少年陳○以（姓名、年籍詳卷，無
    證據證明乙○○知悉其為少年）所有之腳踏車1輛，得手後即
    騎乘上開腳踏車離去；㈡於110年10月15日21時2分許、同月1
    7日11時許，接續至甲○○管理之臺南市○○區○○路0段000號（
    胖老爹炸雞店），以徒手方式竊取位於該處捐款箱3個（內
    有現金新臺幣（下同）2千元）。
二、證據：
㈠、被告乙○○於本院之自白。
㈡、證人陳○以、甲○○於警詢之證述。
㈢、監視器畫面擷取及現場照片。
㈣、衛生福利部嘉南療養院111年4月1日嘉南司字第1110001947號
    函暨所附病歷。
三、核被告所為，均係犯刑法第320條第1項之竊盜罪。犯罪事實
    ㈠、㈡犯行間，犯意各別、行為互殊，應分論併罰。另被告犯
    罪事實㈡2次前往胖老爹炸雞店竊取捐款箱，係基於同一犯意
    ，於密接之時、地實行數行為，侵害同一法益，各行為之獨
    立性又極為薄弱，依一般社會觀念難以強行分開，應論接續
    犯。爰審酌被告已有多次竊盜等前科，此有臺灣高等法院被
    告前案紀錄表附卷足參，仍不知自制，且其不思以正途取財
    ，隨意竊取他人財物，顯見其漠視他人財物之所有權，法紀
    觀念薄弱，對社會治安及他人財產安全均有危害，惟念被告
    終能坦承犯行，犯罪時所採之手段尚屬平和，兼衡被告所竊
    取之財物價值、所造成之損害，暨被告之智識程度、家庭經
    濟狀況、領有身心障礙證明等一切情狀，分別量處如主文所
    示之刑，暨定應執行之刑，並均諭知易科罰金之折算標準，
    以示懲儆。
四、被告所竊得之腳踏車1輛及捐款箱3個（被告自承內有現金2,
    000元）均未扣案，為其犯罪所得，且未經尋獲或發還，均
    應依刑法第38條之1第1項前段規定宣告沒收，於全部或一部
    不能沒收或不宜執行沒收時，則應依同條第3項規定，追徵
    其價額。
五、依刑事訴訟法第449條第2項、第3項、第454條第1項、第450
    條第1項，刑法第320條第1項、第41條第1項前段、第51條第
    6款、第38條之1第1項前段、第3項，刑法施行法第1條之1，
    逕以簡易判決處刑如主文所示。　　
六、如不服本件判決，得自收受送達後20日內，向本院提出上訴
    狀（附繕本），上訴於本院管轄之第二審地方法院合議庭。
本案經檢察官黃彥翔提起公訴、謝欣如到庭執行職務。
中　　華　　民　　國　　111 　年　　5 　　月　　18　　日
                  刑事第五庭    法　官  蔡奇秀
以上正本證明與原本無異。
                                書記官　黃郁淇
中　　華　　民　　國　　111 　年　　5 　　月　　18　　日
附錄本案所犯法條
中華民國刑法第320條第1項
意圖為自己或第三人不法之所有，而竊取他人之動產者，為竊盜
罪，處 5 年以下有期徒刑、拘役或 50 萬元以下罰金。
意圖為自己或第三人不法之利益，而竊佔他人之不動產者，依前
項之規定處斷。
前二項之未遂犯罰之。